Fonds Oulipo
Bibliothèque nationale de France
- Dons d'oulipiens
  - Don Paul Braffort
    - Don Paul Braffort 2, Don 2; 445 f.
      Chemise Jacques Jouet contenant notamment: tract dactylographié « Lecture de textes consacrés aux bibliothèques par Jacques Jouet et Jacques Roubaud membres de l’Oulipo » le 30 mars 1988 au Centre Georges Pompidou. Texte dactylographié « La Bibliothèque impossible » de Jacques Bertin et Jacques Jouet. Quintine et sonnet dactylographié et signé de Jacques Jouet. Fol. 1-12
      Magazine Science & Avenir, n° 446, avril 1984 contenant les articles « Experimental demonstration of the tomatotopic organization in the Soprano » de Georges Perec et « Fermat: à la recherche de la démonstration perdue » d’Hervé Le Tellier. Fol. 13-64
      Chemise Luc Étienne contenant: Lettre dactylographiée de Luc Étienne à Paul Braffort du 24 décembre 1980 avec l’enregistrement de Les après-midi d’un magnétophone. Fol. 65-74
      Chemise Pierre Rosenstiehl contenant: Manuscrit dactylographié intitulé « 7 leçons de taxiplanie ». Manuscrit dactylographié intitulé « Le labyrinthe du témoin ». Brochure « How the ‘path of Jerusalem’ in Chartres separates birds from fishes » de Pierre Rosenstiehl, novembre 1985 in Centre d’analyse et de mathématique sociales, EHESS-CNRS. Manuscrit dactylographié intitulé « The famous church maze as an anamorphosis of a regular array » de Pierre Rosenstiehl. Fol. 75-96
      Chemise Raymond Queneau contenant notamment: Chemise avec un ajout manuscrit et dossier dactylographié Raymond Queneau in catalogue de l’exposition Raymond Queneau à la Bibliothèque du Havre, février 1973. Fol. 97-149
      Trois notices dactylographiées et signées. Dépliant sur l’exposition « Raymond Queneau » à la galerie Houyoux du 2 octobre au 14 novembre 1975. Dépliant avec le programme du « 2e colloque international Raymond Queneau » le 30, 31 août et le 1er septembre 1984 à Verviers (Belgique). Carte postale à Paul Braffort avec invitation à un spectacle consacré à Raymond Queneau le 29 janvier 1987. Manuscrit dactylographié intitulé « Die Matrizenanalyse des Satzes in der französischen Sprache ». 3 coupures de presse sur Raymond Queneau en allemand. Manuscrit dactylographié intitulé d’une lecture de Chêne et chien de Raymond Queneau le 6 novembre 1982. Fol. 150-161
      Article dactylographié intitulé « Hommage à François Le Lionnais » in Le matin, Paris du 27 mars 1984. Fol. 162-163
      Manuscrit dactylographié de Jacques Bens intitulé Merci M’sieur Trigano. Fol. 164-242
      Oulipo 11 PB. Dossier 2
      Article dactylographié intitulé « Le poète Jean Queval revient dans la ville de son enfance » in Paris-Normandie du 21 et 22 février 1987. Fol. 243-244
      Chemise Perec contenant: Deux manuscrits dactylographiés intitulés What a man! Fol. 245-246. Extraits dactylographiés de: Espèces d’espaces, « Quelques figures pour La Vie mode d’emploi » et La cantatrice sauve de Georges Perec et Jacques Bens in BO n° 16. Fol. 247-255
      Chemise "Cartes postales": Manuscrit dactylographié intitulé « Deux cent quarante-trois cartes postales en couleurs véritables » in L’infra-ordinaire de Georges Perec. Fol. 256-265.
      Chemise "variations Proust": Copie dactylographiée d'un article intitulé « Qu’est-ce que la littérature potentielle ? » de Georges Perec in Magazine littéraire, n° 94, novembre 1974. Fol. 266-267
      Chemise Paul Braffort contenant: Poème dactylographié « Cinq sixains ascètes ». Manuscrit dactylographié(e-s) intitulé « À voir et à ranger: les bibliothèques invisibles » in BO n° 48. Fol. 268-281
      Manuscrit dactylographié avec un extrait de Filigranes. Poèmes du vide de Michèle Métail, BO n° 34. Fol. 282-284
      Manuscrit dactylographié des poèmes de Portraits-Robots de Michèle Métail. Fol. 285
      Manuscrit dactylographié intitulé "Un coup de fil peut sauver une vie" in Veuillez trouver ci-inclus de François Caradec in BO n° 49. Fol. 286-287
      Manuscrit dactylographié intitulé "Banlieue" de Paul Fournel in BO n° 46. Fol. 288-299
      Manuscrits dactylographiés intitulés « Une famille » et « L’impatient » de Jacques Jouet. Fol. 300
      Manuscrit dactylographié intitulé « Le souvenir de Jean Queval » de François Caradec (texte en « S + 7 »). Fol. 301-302
      Manuscrits dactylographiés intitulés « Les œufs et la poule », « De blé en herbe », « Perles et pain », « Méthode 1 », « Une poire tout près du cœur », « Une balle à la tête », « Dormir » et « Les chats » de Marcel Bénabou. Fol. 303-308
      Manuscrit dactylographié intitulé « Le sein nu », extrait de Palomar d’Italo Calvino. Fol. 309-310
      Manuscrit dactylographié intitulé « Le Souslik », « Le pélican de Jonathan », « Le Paradoxure Larvé », « Pour commencer », « Nos thons », « Le boa », « Le Maki Mococo » de Jacques Roubaud. Fol. 311-320
      Manuscrit dactylographié intitulé « Petite histoire de l’Oulipo » de Jean Lescure in La littérature potentielle. Fol. 321-327
      Manuscrit dactylographié de la Circulaire n° 5 « Compte rendu de la réunion du lundi 13 mars 1961 ». Manuscrit dactylographié de la Circulaire n° 8 « Compte rendu de la réunion du vendredi 28 avril 1961 » in Genèse de l’Oulipo 1960-1963 de Jacques Bens. Fol. 328-334
      Manuscrit dact. intitulé « Gérard Genette et l’Oulipo » de Noël Arnaud in BO n° 63. Fol. 335-341
      Chemise Oubapo contenant des comptes rendus des séances n°1 du 26 février 1996, n° 2 du 2 juillet 1993, n° 3 du 16 avril 1994, n° 4 du 12 juin 1994, n° 5 du 24 octobre 1994, n° 6 du 19 février 1995, n°8 du 24 juin 1995, n° 9 du 10 mars 1996. Notices dactylographiées de « L’Association ». Fol. 342-381
      Chemise OuMuPo contenant: Manuscrits dactylographiés des comptes rendus des réunions du: 13 novembre 1992 circulaire n°1, du 20 novembre 1992 circulaire n° 2, du 27 novembre 1992 circulaire n° 3, du 4 décembre 1992 circulaire n° 4, du 11 décembre 1992 circulaire n° 5. Fol. 382-445
    - Don Paul Braffort 3, Don 3; 459 f.
      Chemise "Manifestations" contenant notamment: Tract du Centre Georges Pompidou, « La revue parlée » décembre 1983 dont la séance « Perec (Georges) et alii » animé par Éric Beaumatin, Paul Braffort et Daniel Zerki parmi d’autres. Fol. 1-9
      Chemise contenant des manuscrits dactylographiés concernant le « Stage lire et écrire avec l’Oulipo » du 20 au 22 septembre 1991 à Lille animé par Jacques Bens et Michèle Métail et du 11 au 13 octobre 1991 à Arras, stage animé par Jacques Jouet et Michèle Métail. Fol. 10-24
      Manuscrit dactylographié intitulé « Stage Oulipo-Tec-Afer » Journal des stagiaires du 20 au 22 septembre 1991. Fol. 25-27
      Chemise Activités-rencontres contenant le tract dactylographié « L’auteur que vous avez toujours voulu rencontrer sans jamais oser le demander ». Manuscrit dactylographié intitulé « Fureur de lire 1991. Pré-programme TEC/CRRIA Lille ». Manuscrit dact. intitulé « Les chevaliers de Rocourt ». Deux manuscrits dactylographiés intitulés « L’Ardoise magique ». Manuscrit dact. intitulé « Le grand jeu d’Eloi », 3 brochures sur le cabaret littéraire Oulipiporouge d’Octobre 1991 à mars 1992. Fol. 29-38 quater
      Chemise "Troisième millénaire" contenant notamment un Manuscrit dactylographié et signé d’auteur non identifié intitulé « L’Oulipo à l’X », Tract d’invitation « L’Oulipo à l’Arsenal » le 12 octobre 1990, Tract de « L’Oulipo show » le 2 février au théâtre UBU de Montréal, Tract dactylographié de « Paginaire. Atelier d’écriture » animé par Lysane Douenel et Sylvette Raoul, parmi d’autres documents. Fol. 39-48
      Chemise "Oplepo" contenant: Dépliant « L’Oulipo e l’Oplepo », Premio Capri dell’enigma, novembre 1990, Capri. Brochure dacylographiée « Biblioteca dell’Oulipo » a cura di Ruggero Campagnoli avec des textes de Claude Burgelin, Paul Fournel, Béatrice de Jurquet, Harry Mathews et Georges Perec. Fol. 49-55
      Chemise "Manifestations années 80" contenant: Brochure dactylographiée « Oulipo » du 30 novembre 1976. Tract « Oulipo: Lecture et atelier d’écriture avec Paul Braffort, Jacques Jouet, Jacques Roubaud » à l’Institut Français de Francfort du 4 au 6 décembre 1987. Dépliant « Oulipo Literary Colloquium », du 4 au 6 novembre 1987, Department of Romance Languages Baruch College, CUNY. Dépliant de la Compagnie Catherine Daste, Théâtre des quartiers d’Ivry, saison 1986-1987 avec des ateliers d’écriture à partir du travail et des recherches de l’Oulipo. Dépliant avec un programme d’activités du Centre Culturel Français de Milan du 16 au 31 mai 1983 dont des conférences de Paul Braffort et de Noël Arnaud. Lettre dactylographiée et signée de Nicole Duchet du 2 décembre 1981 concernant une présentation de l’Oulipo le 7 janvier 1982. Coupure de presse « Oulipo: des chiffres et des lettres » concernant une rencontre oulipienne à Ivry in Le Matin du 5 mai 1987. Fol. 56-79
      Bordereau dactylographié d’invitation à une soirée d’Europalia du 8 octobre en présence de membres de l’Oulipo. Fol. 80
      Chemise "Stage" contenant: Brochure dactylographiée « Stage Oulipo » du 18 au 22 juillet 1983, Maison du livre et des mots, CIRCA, La Chartreuse, Villeneuve-lez-Avignon. Magazine Chartreuse, Villeneuve les Avignon « 10èmes Rencontres Internationales d’été » du 8 juillet au 7 août 1983. Manuscrit dactylographié intitulé « Stage Oulipo » le 5 et 6 novembre au Théâtre de la ville d’Evreux. Fol. 81-89
      Oulipo PB 11. Dossier 3 a. Fol. 90-459
      Description: certains comptes rendus comportent des annexes, qui ne sont pas inventoriées systématiquement car elles sont considérées comme faisant partie du compte rendu, bien que parfois les documents ne soient pas agrafés ensemble.
      Dossier « Anciennes circulaires ». Fol. 90-397
      Compte rendu de la réunion du 13 mars 1961.
      Compte rendu de la réunion du 28 avril 1961.
      Compte rendu de la réunion exceptionnelle du 20 mai 1961.
      Compte rendu de la réunion du 5 juin 1961.
      Compte rendu de la réunion du 26 juin 1961.
      Compte rendu de la réunion du 17 août 1961.
      Compte rendu de la réunion du 8 septembre 1961.
      Compte rendu de la réunion du 17 octobre 1961.
      Annexe 1 à la circulaire 16 « Communication à la sous-commission de l’Oulipo sur le compte-rendu du vulg. 14 novembre 1961 et sur les comptes rendus en général avec demande de lecture et d’insertion ».
      Compte rendu de la réunion du 19 janvier 1962.
      Compte rendu de la réunion du 16 février 1962.
      Compte rendu de la réunion du 16 mars 1962.
      Compte rendu de la réunion du 12 avril 1962.
      Compte rendu de la réunion du 7 mai 1962.
      Compte rendu de la réunion du 4 juin 1962.
      Compte rendu de la réunion du 26 juin 1962.
      Compte rendu de la réunion du 2 juillet 1962.
      Compte rendu de la réunion du 24 août 1962.
      Compte rendu de la réunion du 11 septembre 1962.
      Compte rendu de la réunion du 31 octobre 1962.
      Compte rendu de la réunion du 28 novembre 1962
      . Compte rendu de la réunion du 14 décembre 1962
      . Compte rendu de la réunion du 18 janvier 1963.
      Compte rendu de la réunion du 22 août 1963.
      Compte rendu de la réunion du 29 septembre 1963.
      Compte rendu de la réunion du 15 octobre 1963.
      Compte rendu de la réunion du 31 octobre 1963.
      Compte rendu de la réunion du 29 novembre 1963.
      Compte rendu de la réunion du 23 décembre 1963.
      Compte rendu de la réunion du 31 janvier 1964.
      Compte rendu de la réunion du 11 mars 1964.
      Compte rendu de la réunion du 10 avril 1964.
      Compte rendu de la réunion du 2 juillet 1964.
      Compte rendu de la réunion du 13 août 1964.
      Compte rendu de la réunion du 14 novembre 1964.
      Compte rendu de la réunion du 28 novembre 1964.
      Compte rendu de la réunion du 19 décembre 1964.
      Compte rendu de la réunion du 8 janvier 1965.
      Compte rendu de la réunion du 1er février 1965.
      Compte rendu de la réunion du 8 mars 1965.
      Compte rendu de la réunion du 29 mars 1965.
      Annexe 1 à la circulaire 62, s.d.
      Compte rendu de la réunion du 24 septembre 1965.
      Compte rendu de la réunion du 29 octobre 1965.
      Compte rendu de la réunion du 14 janvier 1966.
      Compte rendu de la réunion du 4 février 1966.
      Photocopie d’un manuscrit de Queneau « Graphes de la relation ternaire: X prend Y pour Z.
      Communication du 26-12-1965 »
      Compte rendu de la réunion du 25 février 1966.
      Compte rendu de la réunion du 27 août 1966.
      Convocation de François Le Lionnais à la réunion du 27 avril, datée du 14 avril 1970.
      Compte rendu de la réunion du 10 septembre 1971.
      « Quelques formules à utiliser soit comme titres de poèmes, soit comme éléments d’un même poème, soit tout autrement », auteur non identifié, probablement daté du< 7 octobre 1969.
      « Deuxième liste « Le chant du signe » probablement daté du 4 janvier 1970.
      Dossier « Nouvelles circulaires ». Fol. 398-459
      Compte rendu de la réunion du 21 septembre 1984.
      Compte rendu de la réunion du 13 et 14 octobre 1984.
      Compte rendu de la réunion du 22 novembre 1984.
      Compte rendu de la réunion du 14 décembre 1984.
      Compte rendu de la réunion du 18 janvier 1985.
      Compte rendu de la réunion du 15 février 1985.
      Compte rendu de la réunion du 26 avril 1985.
      Carte de la quatorzième biennale internationale de poésie avec texte de R. Queneau.
      Compte rendu du Congrès du 16-19 mai 1985.
      Compte rendu de la réunion du 8 juin 1985.
      Compte rendu de la réunion du 23 août 1985.
      Compte rendu de la réunion du 28 septembre 1985.
      Compte rendu de la réunion du 16 octobre 1985.
      Compte rendu de la réunion du 22 novembre 1985.
      Compte rendu de la réunion du 19 décembre 1985.
      Compte rendu de la réunion du 25 janvier 1986.
      Compte rendu de la réunion du 17 mars 1986.
      Compte rendu de la réunion du 21 février 1986.
      Compte rendu de la réunion du 17 avril 1986.
      Compte rendu de la réunion du 22 août 1986.
      Compte rendu du Congrès des 8-9-10-11 mai 1986.
      Compte rendu de la réunion du 12 septembre 1986.
      Compte rendu de la réunion du 17 octobre 1986.
      Compte rendu dactylographié sans date.
      Compte rendu de la réunion du 28 août 1987 (deux exemplaires).
      Compte rendu de la réunion du 14 novembre 1987 (deux exemplaires).
      Compte rendu de la réunion du 14 novembre 1987.
      Compte rendu de la réunion du 8 janvier 1988.
      Compte rendu de la réunion du 19 décembre 1988.
  - Don Jacques Roubaud, Don-5
    - Carnet des sonnets préparatoires à Signe d'appartenance (1963-1966), 196 f. 21,3 x 14,5 cm. Carnet à spirale à couverture carton verte
      Carnet paginé par Jacques Roubaud de 1 à 190, avec un feuillet entre les p. 46 et 47, une coupure de presse, une photographie de photographie, 2 f. ms et 1 f. ms portant une liste des sonnets
    - Alain Guérin, Roger Kleman, Georges Perec, Jacques Roubaud, Sur des dessins et des peintures de Pierre Getzler, Paris, décembre mil neut cent soixante sept, p. 1-23., 23 f. 21 x 27 cm.
    - Chemise « Oulipo, Villeneuve-les-Avignon », 13-18 juillet 1981, 13 f.
      Folioté de 1 à 11 + 1 p. "Annexe 2" foliotée 4 et une page "Annexe 3"
    - documents divers, 3 f.
      Carte postale de François Le Lionnais à Jacques Roubaud, 24 janvier 1973 (f. 1).
      Carte postale grand format (photo de l'Oulipo avec le collage de Massin) de François Le Lionnais à Jacques Roubaud, 2 juin 1979 (f. 2).
      Carte postale de Jacques Jouet à Jacques Roubaud, 6 mars 1997 (f. 3).
  - Don Queval et Berge
- Archives des manifestations extérieures
  - Manifestations extérieures de 1963 à 1991, ME-1; 695 f.
    - sans date, 4 f. [fol. 1-4]
      Carton d’invitation au vernissage de l’exposition « Raymond Queneau » le 13 mai à la Bibliothèque Raymond Queneau. Fol. 1
      Dépliant du « Oulipopirouge, Cabaret littéraire et gastronomique ». Fol. 2
      1 feuillet(s)Brochure « Oulipo. 11 décembre, Anfiteatro de Matemática, Entrada PELO ILCH ». Fol. 3
      Brochure « Lectures. 3 pièces contemporaines » dont un compte rendu de Divan de Jacques Jouet le 6 avril. Fol. 4
    - 1963, 2 f. [fol. 5-6]
      Brochure du Foyer Culturel International Cerisy-la-Salle (Manche) de l’année 1963. Fol. 5-6
    - 1964, 1 f. [fol. 7]
      Programme des Journées d’hommage à Christian Beck, Verviers du 2 au 5 octobre 1964. Fol. 7
    - 1978, 10 f. [fol. 8-]
      Brochure « 5es Rencontres Internationales d’été, La chartreuse » à Villeneuve-lez- Avignon du 8 juillet au 30 août 1978 dont une rencontre poétique avec l’Oulipo. Notice dactylographiée « Rencontres poétiques 1978- Maison du Livre et des mots – Bugade » du 11 au 15 juillet à la Chartreuse, Villeneuve-lez-Avignon. Fol. 8-
      Dépliant du stage « Écrire et dire à Royaumont, Autour de Raymond Queneau » du 26 août au 2 septembre 1978 à Val d’Oise. Fol.
    - 1980, 5 f. [fol. -]
      Manuscrit dactylographié intitulé des « Vèmes Rencontres poétiques d’été - Maison du Livre et des mots – Bugade » du 12 juillet au 10 août 1980, « Du crayon à l’ordinateur: la littérature dans tous ses états avec l’Oulipo » du 14 au 19 juillet. Liste des stagiaires Oulipo de l’été 1980. Fol.
    - 1981, 26 f. [fol. -]
      Dépliant du programme hebdomadaire du Centre Georges Pompidou du 18 au 23 mars 1981, carton avec programmation « Oulipo 1960-1981 », 23 mars 1981. Fol.
      Dossier qui comprend notamment un programme du 11e Festival International des Musiques Expérimentales de Bourges du 30 mai au 14 juin 1981. Calendrier des rencontres dont un atelier Oulipo avec Jacques Bens, Paul Braffort et Georges Perec le 7 juin. Programme d’activités. Plan du foyer du théâtre Jacques-Cœur à Bourges. Deux lettres dactylographiéess de Françoise Barrière, responsable du GMEB [Groupe de Musique Expérimentale de Bourges] à Marcel Bénabou. Carton avec lettre manuscrite d’auteur non identifié. Fol.
      Journal de Villeneuve-lez-Avignon, La Chartreuse « 8e Rencontres Internationales d’été » juillet, août, septembre, octobre 1981. Manuscrit dactylographié intitulé de la « Maison du Livre et des mots –CIRCA » février 1981 à la Chartreuse de Villeneuve les Avignon. Texte autographe de Marcel Bénabou pour le stage Oulipo du 1er au 4 avril 1981. Liste manuscrite des stagiaires de l’Oulipo de l’été 1981. Liste des stagiaires pour le stage informatique ENS-ULM 1981-1982. Texte manuscrit d’auteur non identifié. Fol.
    - 1982, 36 f. [fol. -]
      Manuscrit dactylographié intitulé de la « Maison du Livre et des mots –CIRCA », « Avant-programme des rencontres poétiques de l’été 1982 », février 1982 à la Chartreuse de Villeneuve-lez-Avignon. Coupure d’un journal sans date sur un « stage et ateliers de l’Oulipo du 14 au 19 juillet ». Magazine Chartreuse, Villeneuve-lez-Avignon « 9e Rencontres Internationales d’été » du 5 juillet au 15 août 1982. Liste des stagiaires. Listes manuscrites des stagiaires. Dépliant du « 36ème Festival d’Avignon » « 9e Rencontre Internationale de la Chartreuse de Villeneuve-lez-Avignon ». Fol.
      Texte dactylographié de Paul Fournel sur l’Oulipo daté de novembre 1982, Paris. Fol.
    - 1983, 16 f. [fol. -]
      Lettre dactylographiée de Gil Jouanard du Centre International de Recherche de Création et d’Animation de Villeneuve-lez-Avignon du 26 novembre 1982. Calendrier des rencontres et animations du 18 mars à 9 mai 1983 à la Maison du Livre et des Mots au Centre Pompidou, dont une avec l’Oulipo le 8 avril. Lettre dactylographiée de Gil Jouanard du 8 février 1983. Fol.
      Affiche avec la programmation de « Polyphonix 5- Festival International de poésie directe musique et vidéo à Paris » du 6 au 19 juin 1983, Georges Pompidou, « La revue parlée », dont une réunion de l’Oulipo le 9 juin. Manuscrit dactylographié intitulé « Soirée exceptionnelle Polyphonix 5 » au théâtre de la Bastille le 11 juin 1983. Liste manuscrite des stagiaires de l’Oulipo, juillet 1983. Fol.
      Programme dactylographié de la « Fête du livre 1983 » du 7 au 8 mai 1983, rencontres au siège social « Les Hespérides », Aix en Provence. Programme dactylographié des activités du 7 et 8 mai, dont un atelier d’écriture de l’Oulipo. Fol.
    - 1984, 32 f. [fol. -]
      Affichette pour une rencontre avec les comédiens de la compagnie de la Grenette et l’Oulipo, le 21 janvier 1984 à la Bibliothèque du C.E.C., à l’occasion du spectacle « Jeu d’écriture » de Georges Perec. Fol.
      N˚ 155 du journal Théâtre Populaire Romand, février 1984, à propos du Théâtre de la Folie-Méricourt, à l’occasion d’une rencontre avec l’Oulipo, le 15 mars 1984, suite à la présentation de « Roubaud Poèmes ». Fol.
      Magazine Chartreuse, Villeneuve-lez-Avignon « 11e Rencontres Internationales d’été » du 7 juillet au 4 août 1984. Fol.
      Textes dactylographiés (de nature mixte) assemblés par la Bibliothèque Publique de Yerres en préparation du spectacle Jeu d’écriture, d’après des textes de Georges Perec. Notice dactylographiée concernant des ateliers d’écriture du 20 au 22 janvier 1984 avec une bibliographie. Fol.
    - 1985, 38 f. [fol. -]
      Affiche (59 x 42 cm) pour Encuentro Sobre Literatura Potencial, Vitoria, du 2 au 6 décembre 1985. Dossier qui comprend notamment un programme des activités et une bibliographie. Ordre des lectures autographes de Marcel Bénabou. Emploi du temps dactylographié Panneau autographe Notes autographes de Paul Braffort. Deux listes de stagiaires. Deux lettres dactylographiées de A. Altarriba à Marcel Bénabou du 2 mai et 23 octobre 1985, avec enveloppe. Lettre autographe d’Eric Beaumatin à Marcel Bénabou du 24 mai, qui comprend une carte postale, une page blanche et une enveloppe. Fol.
    - 1987, 17 f. [fol. -]
      Notice dactylographiée annonçant une soirée Oulipo à la Terrasse de Gutenberg le 24 novembre 1987. Fol.
      Programme de la manifestation « Arts et Maths », du 5 au 24 mai 1987, à la Cité des Sciences et de l’Industrie, La Villette: « Traverse le soleil », mise en scène des poèmes de Jacques Roubaud, suivi d’une table ronde intitulée « Structures mathématiques et linguistiques: l’écriture sous contrainte » présidée par Jacques Roubaud, Paul Braffort, Claude Berge, Pierre Rosenstiehl et Marcel Bénabou, 23 mai 1987. Fol.
      Programme de l’exposition Raymond Queneau, du 24 novembre à 5 décembre 1987, à la Bibliothèque Municipale, et de « Raymond Queneau par Paul Braffort », le 21 novembre, à l’Ecole nationale de musique. Fol.
      Dépliant « Institut français, Octobre-décembre 1987 Kulturkalender » dont un « Week-end Oulipo: Lectures et atelier d’écriture » le 2 décembre 1987. Fol.
      Lettre dactylographiée avec enveloppe. de Gil Jouanard et Alain Lance à Marcel Bénabou du 5 mai 1987, concernant la manifestation à Francfort « Des troubadours à l’Oulipo ». Fol.
      Lettre manuscrite avec enveloppe. de Gil Jouanard à Marcel Bénabou du 1er juin 1987. Fol.
      Lettre dactylographiée avec enveloppe de J. Boura à Marcel Bénabou du 14 octobre 1987, concernant le spectable « Queneau ». Fol.
    - 1988, 12 f. [fol. -]
      Enveloppe contenant: lettre dactylographiée d’Alain Crombecque à Ela Bienenfeld du 25 novembre 1987, avec des ajouts manuscrits. Lettre dactylographiée de destinateur inconnu à Marcel Bénabou du 30 novembre 1987, avec des ajouts autographes de Marcel Bénabou. Deux lettres dactylographiées de Marie Jouannic à l’Oulipo du 30 novembre 1987 et sans date, avec des ajouts manuscrits. Manuscrits dactylographiés « Avant programme 1988 » des activités et « La poésie dans un jardin ». Manuscrit dactylographié « La galaxie Georges Perec juillet/août 1988 » avec un programme. Manuscrit dactylographié « Articulation du projet ». Fol.
    - 1989, 19 f. [fol. -]
      Programme du cycle de lecture « La poésie », du 3 octobre au 5 décembre 1989, au Théâtre d’Ivry-sur-Seine, comprenant une soirée Oulipo, le 3 octobre. Fol.